【裁判字號】    99,易,999
【裁判日期】    990604
【裁判案由】    竊盜
【裁判全文】
臺灣臺北地方法院刑事判決               99年度易字第999號
公  訴  人  臺灣臺北地方法院檢察署檢察官
被      告  丙○○
上列被告因竊盜案件，經檢察官提起公訴（99年度偵緝字第633
號、第634 號），被告於本院準備程序中就被訴事實為有罪之陳
述，經告知簡式審判程序之旨，並聽取公訴人及被告之意見後，
本院合議庭認為適宜由受命法官獨任進行簡式審判程序而裁定改
由受命法官獨任進行簡式審判程序審理，判決如下：
    主  文
丙○○收受贓物，累犯，處有期徒刑月，如易科罰金，以新臺
幣壹仟元折算壹日；又收受贓物，累犯，處有期徒刑月，如易
科罰金，以新臺幣壹仟元折算壹日。應執行有期徒刑伍月，如易
科罰金，以新臺幣壹仟元折算壹日。
    事  實
一、丙○○前因違反毒品危害防制條例案件，經臺灣高等法院以
    88年度上訴字第1739號判決處有期徒刑3 年6 月，嗣經最高
    法院以88年度臺上字第7241號判決駁回上訴確定，自民國89
    年4 月11日起入監執行，迄91年3 月26日縮短刑期假釋出監
    ，嗣經撤銷假釋，所餘殘刑為有期徒刑1 年5 月13日；迨因
    竊盜案件，經本院以92年度易字第1918號判決處有期徒刑1
    年2 月確定；另因違反毒品危害防制條例案件，經本院以93
    年度易字第78號判決處有期徒刑7 月確定，與上開前案經本
    院以93年度聲字第1043號裁定應執行有期徒刑1 年7 月確定
    ；又因竊盜案件，經本院以93年度簡字第1367號判決處有期
    徒刑6 月確定，並與上開2 案經本院以93年度聲字第1165號
    裁定更定應執行刑為有期徒刑2 年確定；復因偽造有價證券
    案件，經本院以93年度訴字第706 號判決處有期徒刑2 年6
    月確定；嗣經本院以96年度聲減字第1838號裁定就上開3 案
    分別減刑，並與不得減刑之上開有期徒刑2 年6 月，合併定
    應執行刑為有期徒刑3 年6 月確定；另因違反毒品危害防制
    條例案件，經本院以93年度易字第770 號判決處有期徒刑8
    月確定，復經本院裁定減為有期徒刑4 月確定。嗣上揭殘刑
    有期徒刑1 年5 月13日、應執行刑有期徒刑3 年6 月、有期
    徒刑4 月接續執行之，自93年5 月14日起入監服刑，於97年
    11月19日縮短刑期假釋出監，於97年12月30日保護管束期滿
    未經撤銷假釋而視為執行完畢。
二、詎丙○○猶不知悔改，分別為下列犯行：
(一)丙○○明知姓名年籍不詳之人所持有之車號2669—QG號車牌
    2 面係來路不明之贓物（該車牌2 面係乙○所有，前於98年
    7 月25日下午4 時前之某時許，在不詳地點失竊），竟仍基
    於收受贓物之犯意，於98年7 月25日晚上某時許，在不詳地
    點收受上開車牌2 面，並藏放在向不知情之周志慶（另為不
    起訴處分）借用之車號EY—9197號自小客車駕駛座踏墊下方
    。嗣於98年7 月26日凌晨4 時50分許，周志慶駕駛上開自小
    客車搭載丙○○行經臺北市○○區○○路三段168 號前時，
    經警攔檢並在車上發現上開車牌2 面，而循線查獲上情。
(二)丙○○復明知姓名年籍不詳之人所持有之車號6715—MQ號車
    牌2 面係來路不明之贓物（該車牌2 面係甲○○所有，前於
    99 年1月12日某時起至同年月14日中午12時50分止之間某時
    許，在臺北市○○區○○路266 巷5 弄4 之1 號附近失竊）
    ，竟仍基於收受贓物之犯意，於上開車牌失竊日至99年1 月
    16日間某時許，在不詳地點收受上開車牌2 面，並改掛在向
    銓宇有限公司租用之車號7729—EP號自小客車上。嗣於99年
    1 月16日晚上7 時45分許，因丙○○違規停車，上開自小客
    車遭拖吊至臺北市○○區○○路一段139 號後方之景明拖吊
    場內，於同日晚上8 時50分許，為警發覺可疑而循線查獲。
三、案經乙○、甲○○分別訴由臺北市政府警察局文山第一分局
    、文山第二分局移請臺灣臺北地方法院檢察署檢察官偵查起
    訴。
    理  由
一、上述事實，業據被告丙○○於本院準備程序及審理時均坦承
    不諱（見本院卷第35頁反面、第38頁反面、第40頁正面），
    核與證人乙○（見98年度偵字第18035 號卷第35頁）、周志
    慶（見98年度偵字第18035 號卷第11、12頁）、甲○○、王
    俊傑（見99年度偵字第3999號卷第13至19頁）於警詢時證述
    情節相符，並有汽車租借合約書（見99年度偵字第3999號卷
    第33頁）、臺北市停車管理工程處租用民間拖吊車移置妨礙
    交通車輛汽車保管單、臺北市政府警察局舉發違反道路交通
    管理事件通知單（見99年度偵字第3999號卷第35-1頁）各1
    紙、贓物認領保管單2 張（見98年度偵字第18035 號卷第36
    頁、99年度偵字第3999號卷第29頁）及照片5 張（見98年度
    偵字第18035 號卷第39頁、99年度偵字第3999號卷第36、37
    頁）在卷可證，足認被告自白與事實相符，應堪採信。本件
    事證明確，被告犯行洵堪認定，應予依法論科。
二、核被告所為，係犯刑法第349 條第1 項收受贓物罪。又被告
    所犯上開2 次收受贓物犯行，犯意個別、行為互異，應分論
    併罰。另被告前有如事實欄所載論罪科刑及執行完畢之紀錄
    ，有臺灣高等法院被告前案紀錄表在卷可憑，其於有期徒刑
    執行完畢後，5 年內故意再犯本件有期徒刑以上之各罪，均
    為累犯，皆應加重其刑。爰審酌被告明知上開車牌4 面係來
    路不明之贓物，仍予以收受，致失主乙○、甲○○難以尋回
    上開車牌，行為實有不該，惟上開車牌失竊未久，即為警尋
    獲，並由失主乙○、甲○○具單領回，損害未至擴大，並念
    及被告於本院審理中坦承犯罪等一切情狀，分別量處如所主
    文所示之刑，並定其應執行之刑，且均諭知易科罰金之折算
    標準。
據上論斷，應依刑事訴訟法第273 條之1 第1 項、第299 條第1
項前段，刑法第349 條第1 項、第47條第1 項、第51條第5 款、
第41條第1 項前段，刑法施行法第1 條之1，判決如主文。
本案經檢察官劉文婷到庭執行職務。
中    華    民    國    99    年    6     月    4     日
                  刑事第十九庭  法  官  高若珊
上正本證明與原本無異。
如不服本判決應於收受送達後10日內向本院提出上訴書狀，並應
敘述具體理由；其未敘述上訴理由者，應於上訴期間屆滿後20日
內向本院補提理由書（均須按他造當事人之人數附繕本）「切勿
逕送上級法院」。告訴人或被害人如對於本判決不服者，應具備
理由請求檢察官上訴，其上訴期間之計算係以檢察官收受判決正
本之日期為準。
                                書記官  游曉婷
中    華    民    國    99    年    6     月    4     日
附錄本案論罪科刑法條全文：
中華民國刑法第349條
收受贓物者，處 3 年以下有期徒刑、拘役或 5 百元以下罰金。
搬運、寄藏、故買贓物或為牙保者，處5 年以下有期徒刑、拘役
或科或併科1 千元以下罰金。
因贓物變得之財物，以贓物論。

司法院資訊處製作；財團法人民間司法改革基金會備份。
